hr-HR: Vrsta frekvencije: Mogućnost odabira; Istovremeno; Jednostruka; Ostalo
zh-TW: 頻率類型: 可選; 同時; 單倍; 其他
ro-RO: Tip frecvență: Selectabilă; Simultană; Simplu; Altele
sk-SK: Typ frekvencie: Voliteľný; Simultánny; Jeden; Iné
lt-LT: Dažnio tipas: Pasirenkama; Vienalaikis; Single; Kita
sv: Typ av frekvens: Valbara; Samtidig; Enkel; Övrigt
fr: Type de fréquence: Sélectionnable; Simultané; Unique; Autre
pl: Rodzaj częstotliwości: Wybieralna; Jednoczesna; Singiel; Inne
bg-BG: Тип честота: Избираема; Едновременна; Единична; Други
tr: Frekans tipi: Seçilebilir; Eş zamanlı; Tek; Diğer
nl: Type frequentie: Selecteerbaar; Simultaneous; Single; Andere
de: Frequenztyp: Wählbar; Gleichzeitig; Einzel; Sonstiges
hu: Frekvencia típusa: Választható; Egyidejű; Szimpla; Egyéb
ru: Рабочая частота: Выбираемый; Одновременный; Одиночный; Другой
zh-CN: 频率类型: 可选择; 同时; 单; 其他
pt-PT: Tipo de frequência: Selecionável; Simultâneo; Único; Outro
ja: 周波数タイプ: 選択可能; 同時; シングル; その他
nb: Frekvenstype: Valgbar; Samtidig; Enkel; Annet
it: Tipo di frequenza: Selezionabile; Simultaneo; Singolo; Altro
es: Tipo de frecuencia: Seleccionable; Simultánea; Individual; Otros
en: Frequency type: Selectable; Simultaneous; Single; Other
el: Τύπος συχνότητας: Επιλέξιμη; Ταυτόχρονη; Μονό; Άλλο
cs: Typ frekvence: Volitelná; Simultánní; Jedna funkce; Jiné
fi: Taajuustyyppi: Valittavissa; Samanaikainen; Yksittäinen; Muu
da: Frekvenstype: Valgbar; Simultan; Enkelt; Andet
ko: 주파수 유형: 선택 가능; 동시; 싱글; 기타
sl-SI: Vrsta frekvence: Možnost izbire; Istočasno; Enojna; Drugo
pt-BR: Tipo de frequência: Selecionável; Simultâneo; Único; Outro
th: ประเภทความถี่: แบบ Selectable; แบบ Simultaneous; แบบเดี่ยว; อื่นๆ
vi: Loại tần số: Có thể lựa chọn; Đồng thời; Đơn; Khác